# 有关年中收购子公司，收购前实现的净利润的抵消问题

提问人：xuzhenm 时间：2018-01-27 22:05:27
陈版，您好，咨询您一个问题，有关非同一控制下年中收购子公司，收购前本年净利润的处理方法 背景:假设 2017 年 9 月 1 日，a公司收购b公司100%股权，合并成本 1000 万，b公司为 2017 年 5 月成立， 17 年 9 月被a公司收购， 2017 年 12 月 31 日，b公司净资产如下：
实收资本 700 万，未分配利润-200万，所有者权益合计 500 万； 在购买日，资产与负债评估增值 200 万；9-12月份，b公司按公允价值持续计量实现的净利润-100万。 问题一：在 17 年年末抵消的时候，成本法调整权益法确认投资收益是确认9-12月份的，按照我的理解，非同一控制下实现的企业合并，把购买日后实现的净利润纳入合并利润表；我的说法正确吗？ 问题二：抵消母公司确认的投资收益与子公司利润分配项目的时候是按b公司全年实现的净利润抵消还是9-12月份的？如果按9-12月份实现的净利润抵消，那收购前，子公司实现的净利润怎么处理？母公司投资收益项目与子公司利润分配项目抵消的分录（全资子公司的情况）借：投资收益，贷：年末未分配利润，这里确认的投资收益是收购后9-12月份的，而贷方的年末未分配利润是子公司全年的，那分录不平啊，怎么处理？ 问题三：第二年的抵消分录中，抵消母公司投资收益与子公司利润分配项目时 ，借：年初未分配利润 投资收益 贷：年末未分配利润，在这个分录中年初未分配利润是子公司去年年末的数还是去年9-12月份收购后子公司实现的净利润？

回答人：chenyiwei
1 、你的理解基本合理。 2 、购买日被购买方的未分配利润余额会与购买方的长期股权投资抵销，所以不会出现抵销不平的问题。
3 、这里的第二年抵销分录中的年初未分配利润是依据上年度抵销分录对上年度末的未分配利润的影响滚动下来的。

提问人：xuzhenm 时间：2018-01-28 07:15:46
陈老师，您说的第三点第二年抵消母公司确认的投资收益与子公司利润分配项目抵消时，抵消分录借方中的年初未分配利润用的不是子公司账面上反应的上年末的未分配利润，而是我上年确认9-12月份的净利润，是用这个数来确认年初未分配利润，陈老师，我的理解对吗

回答人：chenyiwei
事实上该子公司的全部未分配利润还是被全部抵消了，其中购买日之前的部分与长期投资成本相抵；购买日之后的部分与投资收益相抵。